臺灣高等法院民事裁定　　　　　　　　100年度家抗字第133號
抗　告　人　游馥瑜　
抗告人因與相對人林宥丞間停止執行事件，對於中華民國100年6
月30日臺灣板橋地方法院100年度家聲字第216號所為裁定提起抗
告，本院裁定如下：
    主  文
抗告駁回。
抗告程序費用由抗告人負擔。
    理  由
一、抗告人於原法院之聲請意旨略以： 
    抗告人與相對人林宥丞並未結婚，育有一女林臻妘（民國96
    年11月28日生），自民國97年2月至99年8月間，林臻妘遭相
    對人帶回南投照顧，抗告人因無法順利探視林臻妘，於99年
    8月14日逕行將林臻妘帶回同住，並提起聲請酌定未成年子
    女林臻妘權利義務行使負擔事件，相對人亦向原法院提起假
    處分事件，經原法院以100年度家全更字第l號裁定由相對人
    行使負擔林臻妘之權利義務，並經原法院以100 年度司執全
    宇第346 號執行命令，命抗告人將林臻妘交付相對人。抗告
    人將林臻妘接回同住期間，發現林臻妘在不順心時會出現打
    人或捏人之行為，並且會抱怨生殖器的地方疼痛，抗告人才
    發現林臻妘似與相對人同住期間有受到性侵之可能。抗告人
    已為林臻妘聲請保護令，經原法院100年度家護字第760號於
    100年9月30日核發通常保護令，若准許相對人執行交付子女
    之強制執行，顯有重大難以回復損害情事。抗告人另向原審
    法院提起債務人異議之訴，依強制執行法第18條規定聲請酌
    定擔保准予停止本件執行等語。
二、按強制執行程序開始後，除法律另有規定外，不停止執行。
    有回復原狀之聲請，或提起再審或異議之訴，或對於和解為
    繼續審判之請求，或提起宣告調解無效之訴、撤銷調解之訴
    ，或對於許可強制執行之裁定提起抗告時，法院因必要情形
    或依聲請定相當並確實之擔保，得為停止強制執行之裁定。
    強制執行法第18條定有明文。該所謂「許可強制執行之裁定
    」者，係指假扣押、假處分等保全程序裁定以外其他經法院
    許可其強制執行之非訟裁定而言，例如強制執行法第4 條第
    1 項第5 款、票據法第123 條、平均地權條例第78條第2 項
    、仲裁法第35條第2 、3 項、國民住宅條例第21條、第23條
    、勞資爭議處理法第37條第1 項之裁定等是。故債務人對於
    假扣押、假處分裁定提起抗告時，法院即不得任依強制執行
    法第18條第2 項規定停止該假扣押或假處分裁定之保全執行
   （最高法院87年台抗字第427號裁定參照）。抗告人固對原法
    院100年度家全更字第1號假處分裁定提起抗告，惟如上所述
    ，強制執行法第18條第2 項所謂「許可強制執行之裁定」者
    ，係指假扣押、假處分等保全程序裁定以外其他經法院許可
    其強制執行之非訟裁定而言，如債務人對於假扣押、假處分
    裁定提起抗告，法院即不得任依強制執行法第18條第2 項規
    定停止該假扣押或假處分裁定之保全執行。是抗告人以對假
    處分之裁定提起抗告為由，聲請停止該假處分裁定之強制執
    行程序，於法未合。
三、次按執行名義成立後，如有消滅或妨礙債權人請求之事由發
    生，債務人得於強制執行程序終結前，向執行法院對債權人
    提起異議之訴，強制執行法第14條第1 項定有明文。此項債
    務人異議之訴，乃指債務人請求確定執行名義上之實體請求
    權與債權人現在之實體上之權利狀態不符，以判決排除執行
    名義之執行力為目的之訴訟，債務人須主張執行名義成立後
    ，有消滅或妨礙債權人請求之事由發生，始得為之。所謂消
    滅債權人請求之事由，係指足以使執行名義之請求權及執行
    力消滅之原因事實，如清償、提存、抵銷、免除、混同、債
    權之讓與、債務之承擔、解除條件之成就、和解契約之成立
    ，或類此之情形，始足當之。至所稱妨礙債權人請求之事由
    ，則係指使依執行名義所命之給付，罹於不能行使之障礙而
    言（最高法院93年度台上字第1576號、同院94年度台上字第
    671號判決參照）。
四、抗告人對相對人（即債權人）提起債務人異議之訴，業經原
    審法院於100年11月10日以100年度家訴字第221 號駁回抗告
    人之起訴；而抗告人主張相對人疑似有對未成年子女林臻妘
    為強制猥褻之行為，固經原審法院於100年9 月30日以100年
    度家護字第760 號核發通常保護令，禁止相對人對林臻妘實
    施身體或精神上不法侵害，不得對林臻妘為騷擾，但關於抗
    告人聲請命相對人遠離林臻妘住居所及幼稚園部分，則認係
    剝奪相對人與林臻妘接觸並重新培養父女親情之機會而未予
    准許。則該保護令之核發，並未有消滅或妨害相對人請求之
    事由發生，抗告人依強制執行法第14條第1 項規定提起債務
    人異議之訴，不應准許，從而，抗告人以提起債務人異議之
    訴為由聲請供擔保停止執行，於法即有未合。綜上，債權人
    是否有對未成年子女林臻妘為強制猥褻之行為，屬酌定未成
    年監護事件之抗告審法院，應予調查審酌之事項，抗告人以
    此為由聲請停止執行，為無理由，應予駁回。原裁定駁回抗
    告人之聲請，於法洵無違誤，抗告意旨指摘原裁定不當，求
    為廢棄，為無理由，應予駁回。
五、據上論結，本件抗告為無理由，裁定如主文。
中    華    民    國   100    年    11    月    23    日
                      民事第二庭    
                        審判長法  官  吳謙仁
                              法  官  張松鈞
                              法  官  蘇瑞華
正本係照原本作成。
本裁定除以適用法規顯有錯誤為理由外，不得再抗告。如提起再
抗告，應於收受後10日內委任律師為代理人向本院提出再抗告狀
。並繳納再抗告費新台幣１千元。
中    華    民    國   100    年    11    月    23    日
                              書記官  廖婷璇